【裁判字號】    89,自,251
【裁判日期】    890831
【裁判案由】    詐欺
【裁判全文】
臺灣高雄地方法院刑事判決                          八十九年度自字第二五一號
    自  訴  人  乙○○
    被      告  甲○○
右列被告因詐欺案件，經自訴人提起自訴，本院判決如左：
    主  文
甲○○意圖為自己不法之所有，以詐術使人將本人之物交付，處有期徒刑肆月。
    事  實
一、甲○○意圖為自己不法之所有，於民國八十九年四月六日十二時許，前往高雄市
    楠梓區○○路三五巷四號，向經營機車出租之乙○○佯稱欲租用機車，租期一日
    ，租金四百元，雙方簽立機車租賃契約書為憑，甲○○並簽發金額新台幣（下同
    ）三萬五千元、到期日八十九年四月七日之本票一紙交乙○○收執，以取信乙○
    ○，致乙○○陷於錯誤，將車牌號碼ＺＩＤ－七五０號之光陽牌五十ＣＣ機車一
    輛（價值約三萬五千元）交予甲○○騎用，詎租期屆滿後，甲○○並未將上開機
    車依約歸還，經乙○○多次催討，甲○○均藉故推拖，嗣甲○○逃匿無，乙○
    ○始知受騙。
二、案經被害人乙○○向本院提起自訴。
    理  由
一、訊據被告甲○○固坦承於右揭時、地向自訴人乙○○租用機車情事，惟矢口否認
    有何詐欺犯行，辯稱：伊是替人租車的，是伊女友綽號「小如」之不詳姓名女子
    要租的，伊女友說機車已還了，伊女友之年籍、住處、電話伊均不知道云云。然
    查，上開機車至今尚未歸還，業經自訴人指述在卷，而綽號「小如」之女子如果
    真係被告之女友，被告斷無不知該女姓名、電話之理，被告上開辯解，違悖常情
    ，顯係推諉之詞，無足採信。又被告自取得上開機車後，即藉故推拖，避不見面
    ，該機車現在何處被告亦無法指出，足認其自始即基於不法所有之意圖，以租車
    為由騙取自訴人之機車。此外，復有被告親書之機車租賃契約書及本票影本各一
    附卷可稽，事證明確，被告犯行洵堪認定。
二、核被告所為，係犯刑法第三百三十九條第一項之詐欺取財罪。爰審酌被告貪圖不
    法，以詐術騙取他人財物，犯後猶飾詞狡辯，毫無悔意，惡性非輕，及騙取財物
    之價值等一切情狀，量處如主文所示之刑。
據上論斷，應依刑事訴訟法第三百四十三條、第二百九十九條第一項前段，刑法第三
百三十九條第一項，罰金罰鍰提高標準條例第一條前段，判決如主文。
中      華      民      國      八十九      年    八    月    三十一    日
                                  臺灣高雄地方法院刑事庭
                                      法  官    吳  宏  榮
右正本證明與原本無異。
如不服本判決，應於判決送達後十日內，向本院提出上訴狀。
                                      書記官    呂  怜  勳
中      華      民      國      八十九      年    八    月    三十一    日
附錄本案論罪科刑法條：
刑法第三百三十九條第一項
意圖為自己或第三人不法之所有，以詐術使人將本人或第三人之物交付者，處五年以
下有期徒刑、拘役或科或併科一千元以下罰金。


司法院資訊處製作；財團法人民間司法改革基金會備份。
